# 融资租赁租入的固定资产在达到可使用状态之前的租赁费用所产生的利息支出的核算

提问人：echo_quer 时间：2011-06-23 17:16:55
请教一下，融资租赁资产在起租日之后未达到可使用状态时放在在建工程里，其中支付的租赁费所产生的利息支出该如何核算呢？是否可以资本化呢？谢谢！

回答人：chenyiwei
融资租赁的租赁期开始日确认的长期应付款一般理解可以视同一项专门借款，其按借款费用准则计算的达到预定可使用状态之前的利息支出，在符合借款费用准则规定的资本化开始时点确定条件且未发生时间较长的非正常中断的前提下，可以资本化计入在建工程成本。 《企业会计准则解释第 1 号》第三条：“承租人在融资租赁中发生的融资费用应予资本化或是费用化，应按《企业会计准则第 17号--借款费用》处理，并按《企业会计准则第 21 号--租赁》进行计量”。